【裁判字號】    95,交抗,73
【裁判日期】    950125
【裁判案由】    違反道路交通管理處罰條例
【裁判全文】
臺灣高等法院交通事件裁定              95年度交抗字第73號
抗  告  人
即受處分人  甲○○
上列抗告人因違反道路交通管理處罰條例案件，不服臺灣臺北地
方法院94年度交聲字第1172號，中華民國94年12月29日裁定，提
起抗告，本院裁定如下：
    主  文
抗告駁回。
    理  由
一、按汽車行車執照及拖車使用證有效期屆滿，不依規定換領而
    行駛者，處汽車所有人或領用人新臺幣900元以上1,800元以
    下罰鍰；且牌照應扣繳並責令換領，道路交通管理處罰條例
    第15條第1項第5款、第2項後段分別定有明文。所謂汽車，
    依同條例第3條第8款規定，包括機器腳踏車。
二、抗告人即受處分人甲○○所有車牌號碼AJR-196號重型機車
    行車執照有效期業於民國92年10月2日屆滿，不依規定換領
    ，而仍於94年10月14日凌晨1時30分許，違規行駛於臺北市
    六張犛捷運站旁時，遭舉發單位臺北市政府警察局大安分局
    臥龍街派出所員警發現，除將受處分人攔停外，並以受處分
    人有違反前揭道路交通管理處罰條例第15條第1項第5款規定
    之行為掣單舉發。嗣受處分人於應到案日期前提出申訴，經
    原處分機關請舉發單位調查結果，仍認受處分人有違規事實
    ，原處分機關乃於94年11月2日依道路交通管理處罰條例第
    15 條第1項第5款、違反道路交通管理事件統一裁罰標準及
    處理細則第43條、第44條、第61條暨違反道路交通管理事件
    統一裁罰標準表之規定，裁處受處分人罰鍰900元，並依同
    條例第15條第2項規定扣繳牌照。
三、抗告意旨略以：受處分人因臺灣高等法院93年度交聲再字第
    22號及93年度交聲再字第24號審理中，故無法更換已到期之
    行車執照，刑法應避免重複裁罰，故應中斷受處分人行車執
    照過期之處分云云。
四、經查：受處分人所有上開機車行車執照有效期業於92年10月
    2日已屆滿，受處分人未依規定換領，而仍於94年10月14日
    凌晨1時30分許騎乘上開機車行經臺北市六張犛捷運站旁時
    ，為警攔停舉發之事實，有機車車籍查詢資料（見原審卷第
    6頁）、臺北市政府警察局北市警交大字第AEB592711號舉發
    違反道路交通管理事件通知單（見原審卷第7頁）及臺北市
    交通事件裁決所違反道路交通管理事件之北市裁字第裁22-A
    EB592711號裁決書（見原審卷第8頁）在卷可稽，是受處分
    人之行車執照有效期屆滿，不依規定換領而行駛之違規事實
    ，已堪認定。受處分人聲明異議狀所記載並不否認其有上開
    時、地於行車執照有效期屆滿後，不依規定換領而行駛之事
    實，雖辯稱：其係因本院93年度交聲再字第22號及93年度交
    聲再字第24號，故無法更換行車執照，刑法應避免重複裁罰
    ，故應中斷受處分人行車執照過期之處分云云，惟查該等案
    件，業經臺灣高等法院先後於93年4月20日及同年5月5日裁
    定駁回確定在案，此有本院前案紀錄表及93年度交聲再字第
    22號及93年度交聲再字第24號裁定附卷可憑（見原審卷第19
    至23頁），且93年度交聲再字第24號裁定係對93年度交聲再
    字第22號裁定不服所提之再審之聲請，而93年度交聲再字第
    22號裁定係針對92年度交抗字第629號裁定所提之再審之聲
    請，而92年度交抗字第629號裁定係受處分人於90年11月25
    日上午9時違反道路交通管理處罰條例之案件，與本件違規
    行為無涉，故並無重複裁罰之情形。是受處分人之違規行為
    堪以認定，受處分人所辯，不足採信。
五、原審法院因而認受處分人確有所有上開機車行車執照有效期
    屆滿後，確有不依規定換領而行駛之違規行為，原處分機關
    依前揭規定，裁處受處分人罰鍰900元，併予以扣繳牌照，
    核無違誤，因而駁回受處分人異議之聲明，經核並無不合。
    受處分人所提抗告為無理由，應予駁回。
據上論結，應依道路交通管理處罰條例第89條、道路交通案件處
理辦法第26條、刑事訴訟法第412條，裁定如主文。
中    華    民    國    95    年    1     月    25    日
                  刑事第二庭審判長法  官  蔡國在
                                  法  官  江振義
                                  法  官  王詠寰
以上正本證明與原本無異。
不得再抗告。
                                  書記官  駱麗君
中    華    民    國    95    年    1     月    25    日


司法院資訊處製作；財團法人民間司法改革基金會備份。
